da: Konfiguration af fodstropper: Justerbare positioner; Midterrem; Ingen indsatser/stropløs; Tre stropper; To stropper; Y-strop; Andet
ko: 발걸이 구성: 위치 조절 가능; 센터 스트랩; 인서트 없음/스트랩리스; 3 스트랩; 2 스트랩; Y 스트랩; 기타
zh-CN: 脚带配置: 位置可调节; 中央绑带; 无插入件/无绑带; 三绑带; 双绑带; Y 型绑带; 其他
ro-RO: Configurația curelei de picior: Poziții ajustabile; Curea centrală; Fără inserții/fără curele; Trei curele; Două curele; Curea în formă de Y; Altele
it: Configurazione del cinturino per i piedi: Posizioni regolabili; Fascetta centrale; Senza inserti/strapless; A tre fascette; A due fascette; Fascetta a Y; Altro
nb: Fotstroppkonfigurasjon: Justerbare posisjoner; Senterstropp; Uten fester/stroppeløs; Tre stropper; To stropper; Y-stropp; Annet
es: Configuración de las correa para pies: Posiciones ajustables; Correa central; Sin inserciones/sin correas; De tres correas; De dos correas; Correa en Y; Otro
tr: Ayak kayışı yapılandırması: Ayarlanabilir pozisyonlar; Orta kayış; Ek parçasız/kayışsız; Üç kayışlı; İki kayışlı; Y kayışlı; Diğer
de: Konfiguration des Fußriemens: Einstellbare Positionen; Mittelgurt; Ohne Einsätze/Ohne Schlaufen; Drei-Schlaufen; Zwei-Schlaufen; Y-Schlaufe; Sonstiges
th: การกำหนดค่าสายรัดเท้า: ปรับตำแหน่งได้; สายรัดตรงกลาง; ไม่มีส่วนแทรก/ไม่มีสายรัด; สายรัด 3 เส้น; สายรัด 2 เส้น; สายรัดรูปตัว Y; อื่นๆ
ja: フットストラップ構成: 調整可能なポジション; センターストラップ; インサートなし/ストラップレス; 3ストラップ; 2ストラップ; Yストラップ; その他
fr: Configuration des sangles de pied: Positions réglables; Sangle centrale; Sans inserts/sans sangle; À trois sangles; À deux sangles; Sangle en Y; Autre
lt-LT: Pėdos dirželių konfigūracija: Reguliuojamos padėtys; Vidurinis dirželis; Be įdėklų / be dirželių; Su trimis dirželiais; Su dviem dirželiais; Y formos dirželis; Kita
vi: Cấu hình dây đeo chân: Vị trí có thể điều chỉnh; Quai ở giữa; Không có đệm chèn/không quai; Ba quai; Hai quai; Quai chữ Y; Khác
hu: Lábpánt elrendezése: Állítható pozíciók; Középső pánt; Nincs betét / pánt nélküli; Hárompántos; Kétpántos; Y-pánt; Egyéb
en: Footstrap configuration: Adjustable positions; Center strap; No inserts/strapless; Three-strap; Two-strap; Y-strap; Other
zh-TW: 腳帶配置: 可調位置; 中心綁帶; 無插片/無綁帶; 三綁帶; 雙綁帶; Y 型綁帶; 其他
pt-PT: Configuração da pega para os pés: Posições ajustáveis; Correia central; Sem inserções/sem correias; Três correias; Duas correias; Correia em Y; Outro
fi: Jalkaremmin kokoonpano: Säädettävät asennot; Keskiremmi; Ei kiinnikkeitä / ilman remmejä; Kolmiremminen; Kaksiremminen; Y-remmi; Muu
sl-SI: Konfiguracija traku za noge: Nastavljivi položaji; Sredinski trak; Brez vstavkov/brez trakov; S tremi trakovi; Z dvema trakovoma; Trak v obliki črke Y; Drugo
nl: Voetband configuratie: Verstelbare posities; Middelste band; Geen inzetstukken/strapless; Met drie banden; Met twee banden; Y-band; Overige
el: Διαμόρφωση δεστρών: Ρυθμιζόμενες θέσεις; Κεντρικός ιμάντας; Χωρίς υποδοχές/χωρίς ιμάντες; Με 3 ιμάντες; Με 2 ιμάντες; Ιμάντας σχήματος Y; Άλλο
pt-BR: Configuração da alça para os pés: Posições ajustáveis; Tira central; Sem inserções/sem tiras; Três tiras; Duas tiras; Tira em Y; Outra
pl: Konfiguracja footstrapów: Regulowane pozycje; Pasek środkowy; Brak insertów (strapless); Na 3 paski; Na 2 paski; W kształcie litery Y; Inna
cs: Konfigurace nožního popruhu: Nastavitelné pozice; Středový popruh; Bez inzertů/popruhů; Třípopruhové; Dvoupopruhové; Popruh do Y; Jiné
sk-SK: Konfigurácia popruhu na nohy: Nastaviteľné pozície; Stredový popruh; Bez inzertov/bez popruhov; S tromi popruhmi; S dvomi popruhmi; Popruh v tvare Y; Iné
sv: Utformning av fotrem: Justerbara positioner; Mittrem; Inga fästen/utan rem; Tre remmar; Två remmar; Y-rem; Övrigt
ru: Конфигурация креплений для стопы: Регулируемые положения; Центральный ремень; Без вставок / без ремней; С тремя ремнями; С двумя ремнями; Y-образный ремень; Другое
hr-HR: Konfiguracija remena za noge: Prilagodljivi položaji; Središnja traka; Bez umetaka / bez traka; S tri trake; S dvije trake; Traka u obliku slova Y; Ostalo
bg-BG: Конфигурация на каишката за крака: Регулируеми позиции; Централен страп; Без вложки/без страпове; С три страпа; С два страпа; Y-образен страп; Друга